臺灣桃園地方法院民事判決
111年度訴字第1211號
原      告  陳美清  
訴訟代理人  孫志堅律師
被      告  簡清俊  

            梁氏秋莊

上  一  人
訴訟代理人  黃暖琇律師
            周易律師  
上列當事人間請求侵權行為損害賠償事件，於民國111年10月13
日辯論終結，本院判決如下：
    主      文
一、被告應連帶給付原告新臺幣40萬元，及被告乙○○自民國111
    年7月1日起至清償日止，被告甲○○○自民國111年7月15日起
    至清償日止，均按年利率百分之5計算之利息。
二、原告其餘之訴駁回。
三、訴訟費用由被告連帶負擔三分之二，餘由原告負擔。
四、本判決第一項得假執行，但被告以新臺幣40萬元為原告預供
    擔保後，得免為假執行。
五、原告其餘假執行之聲請駁回。
    事實及理由
一、原告主張：伊與被告乙○○於民國84年10月21日結婚，於109
    年11月2日離婚，育有2名子女，均已成年。被告2人於109年
    5月至同年11月2日間交往，且每週平均至少1至2次以上，在
    中壢汽車旅館等地發生性行為，被告2人在伊與被告乙○○尚
    在婚姻存續期間發生超出一般男女之外遇交往及發生性行為
    長達半年以上，已不法侵害伊基於婚姻關係而享有夫妻身分
    法益及配偶權非常明確，令伊精神上感受莫大痛苦，情節重
    大，爰依民法第184條第1項、第185條第1項前段、第195條
    第1項、第3項等侵權行為之法律關係提起本件訴訟，並聲明
    ：㈠被告應連帶給付原告新臺幣（下同）60萬元，及自起訴
    狀繕本送達被告2人之翌日起至清償日止，按年息5%計算之
    利息。㈡願供擔保請准宣告假執行。
二、被告部分：
　㈠被告乙○○略以：伊承認有原告起訴所載之事實存在。
　㈡被告甲○○○則以：伊於108年年間，因從事按摩工作認識被告
    乙○○，雖於109年5月與被告乙○○開始交往，但被告乙○○自始
    未表明其已婚之身分，被告乙○○甚至向伊表示已與元配分開
    ，與元配間沒有感情也沒有其他往來，伊不疑有他而同意與
    被告乙○○交往，交往期間，被告乙○○每次到店皆是飲酒後之
    狀態，伊會幫他按摩順便約會，按摩完會去KTY或餐廳繼續
    喝酒用餐，被告乙○○飲酒後而有酩酊之情事，被告乙○○若不
    願回家時，被告乙○○會要求伊隨同往汽車旅館休息或繼續飲
    酒，此情況亦僅有2、3次，惟未曾發生性行為，又被告乙○○
    自認其有與伊發生性行為之陳述，屬於對全體共同被告不利
    之事實，依民事訴訟法第56條第1項第1款，對於全體共同被
    告不生效力，另被告乙○○於本案訴訟進行中，另對伊提起返
    還借款訴訟，其委任律師與本件原告委任之律師均相同，且
    引用之證據均相同，此與一般訴訟中兩造具訟爭性之態樣顯
    有不符，被告乙○○之陳述顯有與原告勾串之重大疑慮，被告
    乙○○所言皆不足採信等語，資為抗辯，並聲明：㈠原告之訴
    及假執行聲請均駁回。㈡如受不利之判決，願供擔保請准宣
    告免為假執行。
三、本院之判斷：
    原告主張其與被告乙○○於84年10月21日結婚，於109年11月2
    日離婚，育有2名子女，均已成年，被告2人則於109年5月至
    同年11月2日間交往等情，業據原告提出戶籍謄本為憑（本
    院卷9頁），且為兩造所不爭執，堪信為真實。惟原告主張
    被告2人有侵害其基於婚姻關係而享有夫妻身分法益及配偶
    權之行為，此部分為被告乙○○自認，另為被告甲○○○所否認
    ，並以前詞置辯。
　㈠按訴訟標的對於共同訴訟之各人必須合一確定者，共同訴訟
    人中一人之行為有利益於共同訴訟人者，其效力及於全體；
    不利益者，對於全體不生效力，民事訴訟法第56條第1項第1
    款定有明文。次按連帶債務人中之一人受確定判決，而其判
    決非基於該債務人之個人關係者，為他債務人之利益，亦生
    效力，民法第275條亦有明文。又訴訟標的對於共同訴訟之
    各人必須合一確定者，共同訴訟人中一人所為之自認，對於
    全體共同訴訟人固不生效力，惟法院為判決時，就此自認之
    行為，非不得加以斟酌，依自由心證判斷其事實之真偽（最
    高法院100年度台上字第1355號判決要旨參照）。末按在必
    要共同訴訟，共同訴訟人中一人之行為，不利於共同訴訟人
    者，其效力不及於全體，固為民事訴訟法第56條第1項第1款
    所明定，然法院如以共同訴訟人中一人之陳述，為其認定事
    實得心證之訴訟資料，仍為法之所許（最高法院75年度台再
    字第108號判決要旨參照）。是本件被告乙○○自認其與被告
    甲○○○有交往、發生性行為而侵害原告配偶權行為，雖其上
    開自認之事項均非僅與個人有關，依上開規定及實務見解，
    本院對於被告乙○○自認之行為，非不得加以斟酌，依自由心
    證判斷其事實之真偽，先行敘明。
　㈡次按因故意或過失，不法侵害他人之權利者，負損害賠償責
    任。故意以背於善良風俗之方法，加損害於他人者亦同。數
    人共同不法侵害他人之權利者，連帶負損害賠償責任。不法
    侵害他人之身體、健康、名譽、自由、信用、隱私、貞操，
    或不法侵害其他人格法益而情節重大者，被害人雖非財產上
    之損害，亦得請求賠償相當之金額。前2項規定，於不法侵
    害他人基於父、母、子、女或配偶關係之身分法益而情節重
    大者，準用之，民法第184條第1項、第185條第1項前段、第
    195條第1項前段、第3項分別定有明文。再按婚姻係以夫妻
    之共同生活為其目的，配偶應互相協力保持其共同生活之圓
    滿安全及幸福，而夫妻互守誠實，係為確保其共同生活之圓
    滿安全及幸福之必要條件，故應解為配偶因婚姻契約而互負
    誠實之義務，配偶之一方行為不誠實，破壞共同生活之圓滿
    安全及幸福者，即為違反因婚姻契約之義務而侵害他方之權
    利（最高法院55年台上字第2053號判例意旨參照）。
　⒈查原告主張被告2人於109年5月至同年11月2日間交往，且每
    週平均至少1至2次以上，在中壢汽車旅館等地發生性行為等
    情，業據被告乙○○於本院行當事人訊問時具結證稱：伊於10
    8年12月間在按摩店認識被告甲○○○，於109年4月、5月間開
    始交往，交往時伊有向被告甲○○○表示伊有婚姻，她也知道
    伊有1個兒子及1個女兒，伊也知道她有1個兒子，交往時就
    在汽車旅館發生性行為，頻率約每週1至2次，伊知道她胸部
    上方有個1X2公分凸起之傷疤，她說是小時候跌倒等語（本
    院卷88-92頁），是被告乙○○對於被告甲○○○身體隱私部位之
    傷疤尚能清楚描述，並知悉被告甲○○○之子女人數狀況，佐
    以被告甲○○○亦自陳其於109年5月至同年11月2日間與被告乙
    ○○交往，交往期間共同至汽車旅館2、3次等情，堪認被告乙
    ○○證述被告甲○○○知悉其於交往期間已有婚姻關係，及曾在
    汽車旅館發生性行為乙節，應堪屬實。
　⒉再者，被告乙○○於本件訴訟中，另案對被告甲○○○提起返還借
    款訴訟（本院111年度重訴字第310號），此另案部分經被告
    甲○○○否認在案，且表示此部分款項係屬被告2人交往時，被
    告乙○○贈與其款項，此為兩造所不爭執，足見被告2人另案
    為訴訟相對之當事人，本有糾葛紛爭，難以期待被告乙○○於
    本院行當事人訊問時所具結證稱內容，對於被告甲○○○有利
    、不利部分，均能如實陳述。是本院審酌上情，就被告乙○○
    上開證述「發生性行為，頻率約每週1至2次」等內容，原告
    及被告乙○○均未提出其它證據為佐，顯係被告乙○○為維護原
    告而所為不利被告甲○○○之證述，不足採信。又被告甲○○○亦
    自認交往期間共同至汽車旅館2、3次等情，堪認被告2人於1
    09年5月至同年11月2日間交往期間，至少發生2、3次性行為
    。
　⒊被告2人於原告與被告乙○○之婚姻關係存續中，既有交往及發
    生至少2、3次性行為之情形，已如前述，顯已侵害原告婚姻
    之圓滿狀態及幸福，堪認屬不法侵害原告基於配偶關係而享
    有之夫妻身分法益，且情節重大，從而，原告依上開規定，
    請求被告2人連帶給付非財產上損害賠償，洵屬有據。
　㈢末按不法侵害他人之人格權，被害人受有非財產上損害，請
    求加害人賠償相當金額之慰撫金時，法院對於慰撫金之量定
    ，應斟酌實際加害情形、所造成之影響、被害人痛苦之程度
    、兩造之身份地位、經濟情形及其他一切狀況，以核定相當
    數額（最高法院47年台上字第1221號、51年台上字第223 號
    判例意旨參照）。本院審酌兩造自陳之身分地位、經濟情形
    、破壞原告配偶權及對原告造成痛苦之時間、程度、及其他
    一切狀況（見個資卷內稅務電子閘門財產所得調件明細表）
    ，認原告請求被告2人應連帶給付之非財產上損害以40萬元
    為適當；逾此部分之請求，則為無理由。
四、按給付無確定期限者，債務人於債權人得請求給付時，經其
    催告而未為給付，自受催告時起，負遲延責任，其經債權人
    起訴而送達訴狀，或依督促程序送達支付命令，或為其他相
    類之行為者，與催告有同一之效力，遲延之債務，以支付金
    錢為標的者，債權人得請求依法定利率計算之遲延利息，應
    付利息之債務其利率未經約定，亦無法律可據者，週年利率
    為百分之5 ，民法第229 條第2 項、第233 條第1 項前段、
    第203 條分別有明文規定。本件原告對被告2 人之侵權行為
    損害賠償債權，核屬無確定期限之給付，經原告起訴而送達
    訴狀，被告2 人迄未給付，當應負遲延責任。又本件起訴狀
    繕本分別於111年6月30日送達於被告乙○○（本院卷31頁)，
    及於111年7月4日寄存送達被告甲○○○居所地之派出所（本院
    卷33頁），是原告就利息部分，請求自起訴狀繕本送達翌日
    即被告乙○○於111年7月1日起，被告甲○○○於111年7月15日起
    ，均至清償日止，按年息百分之5 計算之利息，洵屬有據，
    應予准許。
五、綜上所述，原告依民法侵權行為之法律關係，請求被告2 人
    連帶給付40萬元及法定遲延利息，為有理由，應予准許，逾
    此範圍請求，則無理由，應予駁回。
六、至本件原告勝訴部分，兩造分別陳明願供擔保請准宣告假執
    行或免為假執行，惟按所命給付之金額或價額未逾50萬元之
    判決，法院應依職權宣告假執行，民事訴訟法第389 條第1
    項第5 款定有明文，是被告2 人應給付之金額均未逾50萬元
    ，揆諸前開之規定，本院爰依職權宣告假執行，原告就該部
    分陳明願供擔保聲請宣告假執行，僅係促請法院上開職權宣
    告之發動，本院就此部分不另為准駁之諭知，另酌定被告2
    人供所定金額之擔保後，得免為假執行。至原告敗訴部分，
    因其訴業經駁回，故該部分之假執行聲請已失所附麗，爰併
    予駁回。
七、本件事證已臻明確，兩造其餘攻擊防禦方法及所提證據，經
    本院審酌後，認於判決結果均不生影響，爰不一一予以論駁
    贅述。
八、據上論結，本件原告之訴為一部有理由，一部無理由，依民
    事訴訟法第79條、第85條第2 項、第389 條第1 項第5 款，
    判決如主文。
中　　華　　民　　國　　111 　年　　11　　月　　 3　　日
                  民事第二庭  法  官  紀榮泰
正本係照原本作成。
如對本判決上訴，須於判決送達後二十日內向本院提出上訴狀。
如委任律師提起上訴者，應一併繳納上訴審裁判費。
中　　華　　民　　國　　111 　年　　11　　月　　3 　　日
                              書記官  郭力瑜